---
title: "Regresja i analiza wariancji - Sprawozdanie 3"
author:
  name: Marcin Ból
  affiliation: Politechnika Krakowska
subtitle: Metody klasyfikacji - sprawozdanie
output:
  html_document:
    df_print: paged
---

# Termin oddania : Wtorek 31.05.2022 23:59

# Zadanie

W pliku 'banknotes.csv' znadjują się dane opisujące obrazy banknotów. Dane powstały poprzez transformatę falkową (wavelet transform) zastosowaną do obrazów w skali szarości rozmiaru 400x400 pikseli. Po zastosowaniu transformaty wyliczono cztery charakterystyki liczbowe obrazu - wariancję, skośność, kurtozę oraz entropię. 

Za pomocą modelu regresji logistycznej sprawdź czy za pomocą tej metody jesteśmy w stanie dobrze odróżnić banknoty prawdziwe od fałszywych. 

 - Zbuduj i zinterpretuj model regresji logistycznej (w razie otrzymania ostrzeżenia od software'u stosownie należy je skomentować, ale się nim nie przejmować).
 - Zbadaj i zinterpretuj jego charakterystyki liczbowe za pomocą macierzy pomyłek.
 - Wyrysuj krzywą ROC otrzymanego modelu i podaj AUC. Zinterpretuj otrzymane wyniki.

```{r}
library(tidyverse)
library(caret)
library(ggfortify)
```
```{r}
bank <- readr::read_csv('banknote.csv', col_names = FALSE)
head(bank)
```

Sprawdźmy, czy mamy mniej więcej tyle samo elementów z klasy 0 co z klasy 1.

```{r}
table(bank$X5)
```

Odpowiedź jest pozytywna, więc przejdźmy do podziału naszego zbioru danych na zbiór treningowy i zbiór testowy.

```{r}
train_test_split <- createDataPartition(bank$X5, list = FALSE, p=0.75)
bank_train <- bank[train_test_split,]
bank_test <- bank[-train_test_split,]
```

Budujemy model regresji logistycznej.

```{r}
logistic <-glm(X5 ~. ,data=bank_train, family = "binomial")
summary(logistic)
```

Wszystkie współczynniki w modelu są istotne, co bardzo cieszy. Przechodzimy do sprawdzenia jak model radzi sobie na zbiorze testowym i na tej podstawie tworzymy macierz pomyłek.

```{r}
pred <- predict(logistic, bank_test, type = 'response')
predc <- ifelse(pred > 0.5, 1, 0) 
confusionMatrix(factor(predc), factor(bank_test$X5))
```

Model jest zaskakująco dobry - dokładność wynosi aż 98,83%. Sprawdźmy jak wygląda w tym przypadku krzywa ROC.

```{r}
roc <- pROC::roc(response = bank_test$X5, predictor = pred)
roc
```

```{r}
pROC::ggroc(roc, legacy.axes = TRUE) + geom_abline(slope = 1, intercept = 0)
```

Krzywa ROC świadczy o tym, że nasz model jest prawie idealny.

```{r}
roc$auc
```

Potwierdza to również współczynnik AUC, który wynosi prawie 1.
